---
title: "Ejercicio de Revisión"
author: "Eduardo Arrieta"
date: "28/2/2021"
output: html_document
---
### Del código anterior
```{r echo=FALSE, message=FALSE}
speaqeasy_data <- file.path(tempdir(), "rse_speaqeasy.RData")
download.file("https://github.com/LieberInstitute/SPEAQeasy-example/blob/master/rse_speaqeasy.RData?raw=true", speaqeasy_data, mode = "wb")
```

```{r message=FALSE, echo=FALSE}
library("SummarizedExperiment")
```

```{r message=FALSE, echo=FALSE}
load(speaqeasy_data, verbose = TRUE)
```

```{r}
rse_gene
```

¿Hay diferencias en totalAssignedGene o mitoRate entre los grupos de diagnosis (PrimaryDx)?

Exploración del objeto

```{r}
rse_gene$PrimaryDx
```
```{r}
rse_gene$mitoRate
```
```{r}
rse_gene$totalAssignedGene
```

```{r}
## Exploremos la variable de PrimaryDx
table(rse_gene$PrimaryDx)
```

```{r}
## Eliminemos el diagnosis "Other" porque no tiene información
rse_gene$PrimaryDx <- droplevels(rse_gene$PrimaryDx)
table(rse_gene$PrimaryDx)
```
```{r}
## Exploremos numéricamente diferencias entre grupos de diagnosis para
## varias variables
with(colData(rse_gene), tapply(totalAssignedGene, PrimaryDx, summary))
```
```{r}
with(colData(rse_gene), tapply(mitoRate, PrimaryDx, summary))
```


```{r}
# Gráficas comparativas
Bipolar <- (rse_gene$PrimaryDx == 'Bipolar')
Control <- (rse_gene$PrimaryDx != 'Bipolar')
rse_gene$Grupo <- factor(ifelse(rse_gene$PrimaryDx == 'Bipolar', 
                               "Bipolar", "Control"))
```
```{r message=FALSE}
library("ggplot2")
```
```{r}
par(mfrow=c(1,2))

ggplot(as.data.frame(colData(rse_gene)), aes(y = totalAssignedGene , x = Grupo)) +
     geom_boxplot() +
     theme_bw(base_size = 20) +
     ylab("totalAssignedGene") +
     xlab("Diagnosis")

ggplot(as.data.frame(colData(rse_gene)), aes(y = mitoRate , x = Grupo)) +
     geom_boxplot() +
     theme_bw(base_size = 20) +
     ylab("mitoRate") +
     xlab("Diagnosis")
```

Grafica la expresión de SNAP25 para cada grupo de diagnosis.
```{r eval=FALSE}
library("iSEE")
iSEE::iSEE(rse_gene)
# El PDF se guardó en figuras como expresionSNAP25.pdf
```
Sugiere un modelo estadistico que podríamos usar en una análisis de expresión diferencial. Verifica que si sea un modelo full rank. ¿Cúal sería el o los coeficientes de interés?

```{r}
## Ojo! Acá es importante que hayamos usado droplevels(rse_gene$PrimaryDx)
## si no, vamos a tener un modelo que no sea _full rank_

mod <- with(
    colData(rse_gene),
    model.matrix(~ PrimaryDx + BrainRegion + Sex)
)
```


```{r}
# Explorando el modelo
sampleData = data.frame(
  PrimaryDx = rse_gene$PrimaryDx,
  BrainRegion = rse_gene$BrainRegion,
  Sex = rse_gene$Sex
)

# Ploteo del modelo por casillas
vd <- ExploreModelMatrix::VisualizeDesign(sampleData = sampleData,
                      designFormula = ~ PrimaryDx + BrainRegion + Sex, 
                      textSizeFitted = 2.5
                      )
cowplot::plot_grid(plotlist = vd$plotlist)

```
