---
title: "Revisión"
author: "Eduardo Arrieta"
date: "28/2/2021"
output: html_document
---

## Discusión en clase
* ¿Debemos explorar las relaciones entre nuestras variables con información de nuestras muestras previo a hacer un análisis de expresión diferencial?

Ya que para generar un buen modelo hay que saber como se relacionan nuestros datos de acuerdo a sus caracteríticas.

* ¿Por qué usamos el paquete edgeR?

Para normalizar adecuadamente nuestras muestras eliminando el composition bias, específicamente usamos la función calcNormfactors() 

Ver /rnaseq_2021_notas/figuras/compositionbias_example.png

* ¿Por qué es importante el argumento sort.by en topTable()?

Para conservar el orden original de nuestros datos para facilitar el manejo de diferentes objetos 

* ¿Por qué es importante el argumento coef en topTable()?

Es coeficiente de interés de nuestro modelo estadístico

```{r}
speaqeasy_data <- file.path(tempdir(), "rse_speaqeasy.RData")
download.file("https://github.com/LieberInstitute/SPEAQeasy-example/blob/master/rse_speaqeasy.RData?raw=true", speaqeasy_data, mode = "wb")
```

```{r message=FALSE}
library("SummarizedExperiment")
```

```{r}
load(speaqeasy_data, verbose = TRUE)
```

```{r}
rse_gene
```

### ¿Cuantos genes y muestras tenemos en estos datos?

Hay 60 609 genes en 40 muestras 
